---
title: "R-Parte1"
author: "Daniel Enriquez"
date: "2023-12-28"
output: ioslides_presentation
---
## **Directorio de Trabajo** ~*(wd, working directory)*~

* Dirección o ubicación (carpeta o folder) para importar/exportar/cargar/guardar archivos.
* Tip: *Evitar espacios, tildes o carácteres en el nombre.*

* Comandos útiles:
  * `getwd()`: Cuál es la dirección actual?
  * `setwd()`: Definir la dirección
  * `dir()`: Generar una lista de archivos y carpetas en el *wd*.
  + `ls()`: Genera una lista de objetos abiertos en R.

## **Ejemplo N1**

Los comentarios dentro del código son incluidos con `#`.

```{r}
#Ejemplo en MacOS, en Windows "C:/Docum..")
setwd("/Users/denriquez/Documents/Rstats/RepoGit/R-estudiantes") 
#Comprobar el wd
getwd()  
#Lista de archivos en wd
dir()

```
## **Objetos**

Ojo: Cada `Función` trabaja con un tipo específico de Obj.  `getClassDef`
Tipos de Obj.:

  * **Vectores:** números, carácteres, fórmulas.
  
  * **Matrices:** varias columnas del mismo tipo y longitud.
  
  * ***Arrays:*** como Matrices pero con más dimensiones.
  
  * ***Data frames:*** clásica base de datos con columnas de diferentes tipos.
  
  * **Listas:** lista de objetos de diferente tipo.
  
  * **Factores:** Un vector con niveles.
  
  * **Obj. Avanzados:** S3, S4 (Listas con información interconectada).  Ejemplo: plots o información genética.

## **Operaciones básicas**
* Crear un vector (`<-` o `=`), concatenar  (`c()`) y mostrar resultados. *Valores repetidos: `rep`
```{R}
dev<-c(1,2,3,4,5,6,7,8,9,10)
dev
```
* Características del objeto: 
```{R, results='hold'}
length(dev) #longitud
str(dev) #resumen o estructura
```
* Otros: `class()`, `mode()`.


```{r setup, include=FALSE}
knitr::opts_chunk$set(echo = TRUE)
```


